【裁判字號】    97,上訴,170
【裁判日期】    970403
【裁判案由】    毒品危害防制條例
【裁判全文】
臺灣高等法院刑事判決                 97年度上訴字第170號
上  訴  人
即  被  告  甲○○
選任辯護人  沙  洪  律師
上列上訴人因毒品危害防制條例案件，不服臺灣桃園地方法院96
年度訴字第213 號，中華民國96年10月22日第一審判決（起訴案
號：臺灣桃園地方法院檢察署95年度偵字第7760號），提起上訴
，原審判決如下：
    主  文
上訴駁回。
    事  實
一、甲○○明知3,4-亞甲基雙氧甲基安非他命（MDMA）及甲基安
    非他命（Methamphetamine） 均係毒品危害防制條例第2 條
    第2 項第2 款所定之第二級毒品，而愷他命（Ketamine）為
    同條例第2 條第2 項第3 款所定第三級毒品，均不得非法持
    有、販賣。而於民國95年2 月下旬，因陸續有購毒者撥打甲
    ○○持用之0000000000號、0000000000號行動電話表示欲購
    買第二級毒品、第三級毒品之意，詢問是否有毒品出售，甲
    ○○認有利可圖，竟意圖營利，基於販賣第二級毒品MDMA、
    甲基安非他命及第三級毒品愷他命之犯意，於95年3 月3 日
    9 時43分、21時41分許，以0000000000號行動電話與真實姓
    名、年籍不詳，綽號「梁胖」之成年男子聯繫販入毒品相關
    事宜，再於同年3 月上旬某日，在桃園縣桃園市○○路、中
    華路口「SKY 舞廳」內，分別以1 顆搖頭丸新臺幣（以下同
    ）300 元、1 包愷他命800 元之價格，向「梁胖」同時販入
    含第二級毒品MDMA、甲基安非他命成分之搖頭丸40顆及第三
    級毒品愷他命15包，除部分供己施用外，並伺機用高於前揭
    販入之價格出售予前來電詢問之人牟利。嗣因警方對甲○○
    所使用之0000000000號行動電話依法聲請核發通訊監察書並
    進行監聽，查知甲○○於95年3 月27日晚間，在桃園縣龜山
    鄉○○路○ 段379 號「天堂鳥汽車旅館」內舉辦搖頭派對，
    遂於同日晚上10時30 分許，在上址「天堂鳥汽車旅館」621
    室，當場查獲甲○○持有含第二級毒品MDMA成分之搖頭丸13
    .5 顆 （即附表一編號1 、2 、3 扣案物品種類欄所示之物
    ）、第三級毒品愷他命12包（即附表一編號4 、5 扣案物品
    種類欄所示之物，起訴書誤載為13包），另自甲○○身上扣
    得前開供聯絡販賣毒品所用之行動電話2 支，復於翌日即同
    年月28日凌晨1 時許，經甲○○同意後，由甲○○帶同警員
    至其位於臺北縣樹林市○○街14號2 樓之居所進行搜索，並
    起出含第二級毒品MDMA、甲基安非他命成分之搖頭丸24顆（
    即附表二編號1 、2 扣案物品種類欄所示之物）、第三級毒
    品愷他命2包（即附表二編號3扣案物品種類欄所示之物），
    進而循線查悉上情。
二、案經桃園縣政府警察局龜山分局報請臺灣桃園地方法院檢察
    署檢察官偵查起訴。
    理  由
壹、關於被告刑求抗辯之認定：
一、按被告之自白，非出於強暴、脅迫、利誘、詐欺、疲勞訊問
    、違法羈押或其他不正之方法，且與事實相符者，得為證據
    。被告陳述其自白係出於不正之方法者，應先於其他事證而
    為調查。刑事訴訟法第156 條第1 項、第3 項前段定有明文
    。被告就其遭刑求部分於檢察官訊問時稱：在偵訊室內，有
    用本子打伊頭，上廁所時亦有打罵，而在打伊時錄音有中斷
    ，伊遭警員一直打頭，導致伊頭暈暈云云（參臺灣桃園地方
    法院檢察署95年度偵字第7760號偵查卷第44、57頁），於本
    院行準備程序時則陳稱：伊在桃園縣政府警察局龜山分局製
    作筆錄前，有一位胖胖的警員（經查為黃樹萌）將伊帶至廁
    所旁邊，用手打伊頭頂中心部分，打了3 下，並恐嚇如再不
    承認，就要以販賣罪移送，伊只好按照該警員之意思製作警
    詢筆錄云云（原審卷第21頁）；而依被告於檢察官訊問時所
    陳，刑求被告之人應係在偵訊室內製作被告警詢筆錄之賴惠
    中（詢問人）或孫毓謙（記錄），惟被告於原審審理時改稱
    其係在廁所旁邊遭黃樹萌以手毆打，是被告前後所述遭刑求
    之情節，地點、方式、刑求者均不一致，是否屬實，已屬可
    疑。且經核閱由臺灣桃園地方法院檢察署檢察官向臺灣桃園
    看守所調取被告查獲當日即95年3 月28日送該所附設勒戒處
    所觀察勒戒時之內外傷紀錄表及健康檢查表，可知當時被告
    除高血壓外，自述無病、無內外傷，有該所95年10月12日桃
    所衛字第0959902632號函附臺灣桃園看守所附設勒戒處所新
    收收容人內外傷紀錄表及健康檢查表附卷可佐（見同前偵卷
    第59-61頁），足見被告於95年3月28日送臺灣桃園看守所附
    設勒戒處所時，並無陳述受有內、外傷之情，且其身體外觀
    上亦無任何明顯可見之傷痕，而倘被告確遭受警員「一直」
    毆打頭部，已致其出現頭暈之生理反應，衡常被告頭部應已
    有造成瘀傷或腫傷之情，且被告在當日向檢察官陳述其遭刑
    求後，竟未向臺灣桃園看守所人員陳述前情，並要求檢查傷
    痕以留下跡證，供日後作為其有利之調查依據，亦與常情有
    間。
二、再者，證人即被告指認遭其刑求之警員黃樹萌於原審作證時
    ，否認曾毆打被告一情（見原審卷第73、75-76 頁），而證
    人即製作被告警詢筆錄之警員賴惠中亦於原審審理中，就製
    作警詢筆錄之經過結證稱：伊詢問被告是否販毒，被告說沒
    有，伊就拿出伊製作之通訊監察譯文表給被告看，告訴被告
    從譯文表上可以看出有人跟他買毒品‧‧‧，後來被告才說
    他住處還有毒品，也帶同警員去他住家將毒品起出；製作筆
    錄時係採一問一答方式，並有全程錄音，偵訊室與辦公室有
    玻璃隔著，可透過玻璃看到偵訊室內之情形，伊並未看見黃
    樹萌將被告帶至偵訊室旁的小房間及廁所，被告在伊製作警
    詢筆錄時，亦未表示有其他警員對之有不法舉動等語明確（
    詳見原審卷第93-96 頁），且本案既經依法聲請核發通訊監
    察書，對被告使用之0000000000號行動電話進行監聽，監聽
    結果已發現部分對話與販賣毒品有關（詳後述），並非無相
    當事證供警察機關偵查，而證人賴惠中詢問被告之內容，確
    有相關事項由通訊監察譯文查得，堪認被告應係經由證人賴
    惠中提示通訊監察譯文後，始為陳述。本件關於被告刑求抗
    辯部分，經調查相關證據後，查無事證足以證明被告確遭刑
    求，是被告此部分所辯，不足採信。從而，被告於警詢所為
    之全部陳述，係出於其自由意志，自得採為本案之證據。
貳、證據能力部分：
    本案所引用之供述及非供述證據，經原審依法踐行調查證據
    程序，檢察官、被告、選任辯護人均不爭執各該證據之證據
    能力，且亦查無依法應排除其證據能力之情形，是後述所引
    用證據之證據能力均無疑義，先予敘明。
參、認定被告犯罪事實及所憑之證據：
一、訊據被告甲○○矢口否認有何販賣第二、三級毒品犯行，辯
    稱：扣案之第二、三級毒品都是伊向「梁胖」購買來供自己
    施用的，而通訊監察譯文的內容都是伊與朋友亂講的，且監
    聽內容之檳榔、精靈的不能指為毒品，或與毒品交易有關云
    云。經查：
（一）本件在上開「天堂鳥汽車旅館」621 室所扣得之紅色圓形
      錠9顆及碎錠1塊、土黃色圓形錠3顆、紫紅色圓形錠1顆（
      以上合計13.5 顆，即如附表一編號1、2、3扣案物品種類
      欄所示之物）及白色結晶性粉末共12包（即如附表一編號
      4、5扣案物品種類欄所示之物），經送行政院衛生署管制
      藥品管理局鑑定結果，紅色圓形錠、土黃色圓形錠、紫紅
      色圓形錠檢出MDMA成分，白色結晶性粉末檢出愷他命成分
      ，有該局管檢字第0950011975號鑑定書附卷可稽（見同前
      偵卷第66-67 頁）；另在被告上址居所起出之粉紅色圓形
      錠23顆、粉紅色三角形錠1顆（即如附表二編號1、2 扣案
      物品、種類欄所示之物）及白色或無色透明結晶或結晶性
      粉末2包（即如附表二編號3扣案物品種類欄所示之物），
      經送鑑定結果，粉紅色圓形錠檢出MDMA成分，粉紅色三角
      形錠檢出 MDMA、Methamphetamine（甲基安非他命）成分
      ，白色或無色透明結晶或結晶性粉末則檢出愷他命成分，
      亦有行政院衛生署管制藥品管理局管檢字第0960002951號
      鑑定書在卷足憑（見原審卷第49-50 頁）。而被告於警詢
      時稱：毒品係向「梁胖」購買，交易方式係伊持用行動電
      話撥打「梁胖」持用之0000000000號行動電話約定交易時
      、地及數量後就進行交易等語（見前揭偵查卷第10、11頁
      ），於原審審理時亦供稱：扣案之毒品係在查獲前約1、2
      星期在桃園「SKY舞廳」向「梁胖」購買，當時買以1顆30
      0元之價格購買搖頭丸40顆，K他命1包800元買了15包等語
      （見原審卷第108 頁），復佐以被告以持用之0000000000
      號行動電話，確有於被告前述購買日期相當之95年3月3日
      9時43分撥打「梁胖」使用之0000000000號行動電話，2人
      之通話內容略以：
      B（「梁胖」）：「你等一下要過去**那邊」
      A（被告）：「對ㄚ」
      B（「梁胖」）：「你順便幫我拿10包『檳榔』過去放」
      A（被告）：「那我就拿『檳榔』10包、『白精靈』20包
      的錢給你就對」；
      同日21時41分，「梁胖」持用之0000000000號行動電話則
      撥打被告使用之0000000000號行動電話，2 人通話內容略
      以：
      B（「梁胖」）：「你還沒過來ㄚ」
      A（被告）：「等在吃東西，吃完就過去」
      B（「梁胖」）：「那你吃完就過來，我拿『檳榔』給你
      我就要出去了」
      A（被告）：「你順便幫我拿『白色』的那種」
      B（「梁胖」）：「你說『白精靈』的那種多少? 」
      A（被告）：「你先幫我拿20包」
      B（「梁胖」）：「因為阿倫叫我先拿『檳榔』20包給你
      」
      A（被告）：「我剛有跟阿倫說他說好」
      B（「梁胖」）：「我就另外拿精靈20包給你就對了」
      （以上通話內容詳參同前偵卷第35頁通訊監察譯文），而
      前揭被告與「梁胖」之對話內容，固未明確提及買賣毒品
      ，惟毒品買賣為查緝甚嚴之犯罪，買賣雙方僅以對話者間
      瞭解之代號表示毒品名稱、數量、價格等，為買賣毒品之
      常情，是由前揭通訊監察譯文可知，被告於95年3 月3 日
      確曾與「梁胖」聯絡購入毒品之事，則被告供稱上開扣案
      毒品係其於為警查獲前之1 、2 星期即95年3 月上旬某日
      ，向「梁胖」購入之情，堪信屬實。至被告於原審行準備
      程序時稱其毒品係向綽號「小傑」之人購買，並不認識「
      梁胖」云云，要屬臨訟虛構之詞，不足採信。
（二）按販賣毒品行為，並不以販入之後復行賣出為要件，祇要
      以營利為目的，將毒品販入，其犯罪即為完成（最高法院
      67年台上字第2500號判例意旨參照）。被告固辯稱：伊向
      「梁胖」購入之毒品均為伊自己要施用，並無販賣之意圖
      云云，惟依卷附通訊監察譯文所示，95年2 月23日0 時49
      分、95年2 月26日20時24分、95年2 月27日8 時32分、95
      年2 月27日22時26分，分別有0000000000號、0000000000
      號、0000000000號、0000000000號行動電話之持用者，先
      後撥打被告持用之0000000000號行動電話，通話內容分別
      略以：
      (1)95年2月23日0時49分
      B（0000000000號持用者）：「我兔兔，你沒有去SKY喔」
      A（被告）：「最近休息ㄚ，怎樣?」
      B（0000000000號持用者）：「我現在要去SKY」
      A（被告）：「可是我沒有要進去，那你打電話給我朋友
      」
      B（0000000000號持用者）：「幾號?」
      A（被告）：「0000000000他叫梁胖」
      B（0000000000號持用者）：「跟他講誰介紹的? 」
      A（被告）：「宏仔」
      B（0000000000號持用者）：「那他會算我便宜嗎?」
      A（被告）：「我不知道，那你要不要來我家拿，我就便
      宜點拿給你」
      B（0000000000號持用者）：「可是太遠啦」
      A（被告）：「那你就直接進去看他怎麼給吧」
      (2)95年2月26日20時24分
      B（0000000000號持用者）：「我到了」
      A（被告）：「喔」
      B（0000000000號持用者）：「你要幫我多找一點『褲子
      』」
      A（被告）：「好啦」
      (3)95年2月27日8時32分
      A（被告）：「你誰ㄚ」
      B（0000000000號持用者）：「我是千千」
      A（被告）：「喔」
      B（0000000000號持用者）：「你在睡覺嗎?」
      A（被告）：「是」
      B（0000000000號持用者）：「你那邊有東西可以拿嗎?」
      A（被告）：「我睡起來再打給你」
      (4)95年2月27日22時26分
      B（0000000000號持用者）：「老大」
      A（被告）：「是」
      B（0000000000號持用者）：「你那邊還有紅魔頭嗎?」
      A（被告）：「沒有了」
      （詳參同前偵卷第32-34 頁通訊監察譯文），由前揭通話
      內容可知，被告於95年2 月底即陸續接獲向其詢問有關購
      買毒品事宜之電話，於95年2 月23日23時7 分更有000000
      0000號行動電話使用者直接詢問被告：「你『褲子』1 件
      賣多少？」，而「褲子」即意指愷他命，已據被告在檢察
      官訊問時供述明確（見同前偵卷第48頁）。查搖頭丸、愷
      他命等毒品係物稀價昂，取得不易，政府嚴予查緝之違禁
      物，而販賣毒品之刑責甚重，此為週知之事實，苟無利潤
      可圖，衡情一般人要無甘冒被查緝法辦重刑之危險而販賣
      之理。本件被告既有出售毒品之管道，則其於95年3 月上
      旬某日向「梁胖」購入上開數量非少第二級、第三級毒品
      之時，即應有伺機售賣營利之意圖甚明。被告自「梁胖」
      處販入第二級、第三級毒品後，依本件卷證資料雖無從具
      體認定被告是否已出售他人，惟被告向「梁胖」販入第二
      級搖頭丸、第三級愷他命之時既以營利為目的，已如前述
      ，揆諸上開判例意旨，縱被告尚未將該販入之毒品出售得
      利，其販賣第二級、第三級毒品之犯罪行為即為完成。此
      外，復有被告所有供其聯絡販賣毒品所用之行動電話2 支
      扣案可資佐證。
二、綜上，被告所辯應係事後卸責之詞，委無足取。本件事證明
    確，被告前揭犯行已堪認定，應依法論科。
肆、論罪科刑：
一、被告行為後，刑法部分條文於94年2月2日修正公布，並於95
    年7月1日起施行，依修正施行後刑法第2條第1項規定，行為
    後法律有變更者，適用行為時之法律。但行為後之法律有利
    於行為人者，適用最有利於行為人之法律，此係規範行為後
    法律變更所生新舊法律比較適用之準據法，本身尚無新舊法
    比較之問題，故於刑法修正施行後，應一律適用現行刑法第
    2條第1項之規定，為「從舊從輕」之比較。依修正後之刑法
    第33條第5 款之規定，所得科處之罰金刑最低為新臺幣1,00
    0 元，然被告行為時之刑法第33條第5 款規定之罰金最低額
    為銀元1 元，換算為新臺幣僅為新臺幣3 元，比較上述修正
    前、後之刑罰法律，關於罰金刑之最低度部分自以修正前即
    被告行為時之法律較有利於被告。至修正後刑法第55條關於
    想像競合犯之規定，固增加但書：「但不得科以較輕罪名所
    定最輕本刑以下之刑」之規定，惟此係屬科刑之限制，為法
    理之明文化，非屬法律之變更，不生比較適用之問題，併此
    敘明。
二、查MDMA（3,4-亞甲基雙氣甲基安非他命）、Methamphetamin
    e（甲基安非他命）及愷他命分別為毒品危害防制條例第2條
    第2 項第2 款、第3 款所規定之第二級毒品及第三級毒品。
    核被告所為，係犯毒品危害防制條例第4 條第2 項、第3 項
    之販賣第二、三級毒品罪。被告販入後持有第二、三級毒品
    之低度行為，均應為販賣之高度行為所吸收，不另論罪。被
    告意圖營利以一行為同時販入含第二級毒品之搖頭丸及第三
    級毒品愷他命，係一行為觸犯數罪名，為想像競合犯，應依
    修正後刑法第55條之規定，從較重之販賣第二級毒品罪處斷
    。
三、公訴意旨雖認被告與「梁胖」、「偉哥」就本件販賣毒品犯
    行，互有犯意聯絡及行為分擔，惟「梁胖」為被告販入毒品
    之來源，已如前述，而依被告於警詢之供述，「偉哥」係「
    SKY 舞廳」之負責人，進入該舞廳販賣毒品須繳納「水費」
    10,000元，則「偉哥」僅係提供場地讓被告進入販賣毒品，
    並收取費用之人，則「梁胖」、「偉哥」就本件被告所為販
    賣第二、三級毒品犯行，應無何共犯關係，公訴人此部分所
    指，應有未合。另檢察官認被告上開所犯販賣第二級毒品、
    第三級毒品2 罪，犯意各別，應分論併罰，亦容有誤會，附
    此敘明。
四、原審適用毒品危害防制條例第4條第2項、第3項、第18條第1
    項前段、第19 條第1項，修正後刑法第2條第1項前段、第11
    條、第55條、第38條第1項第1款，並審酌被告並無前科紀錄
    ，有臺灣高等法院被告前案紀錄表1 份在卷可憑，素行尚稱
    良好，惟其正值青年，不循正當方式賺取費用，竟思以販賣
    毒品圖利，嚴重戕害國民身心健康，惡性非輕，兼衡被告販
    入毒品之數量及犯後未能坦承犯行，犯後態度不佳等一切情
    狀，量處有期徒刑捌年。以示懲儆。
伍、原審有關沒收之諭知：
一、扣案之如附表一編號1、2、3及附表二編號1、2 所示之第二
    級毒品（種類、成分、驗餘數量均詳如附表所載），均應依
    毒品危害防制條例第18條第1項前段規定，沒收銷燬之。
二、按毒品危害防制條例第18條第1 項僅規定應沒收銷燬查獲之
    第一、二級毒品，及沒入銷燬查獲之第三、四級毒品，前者
    屬於刑法上之從刑，後者則為行政機關之行政處分，其範圍
    並未擴及得沒收查獲之第三、四級毒品在內，又同條例第19
    條規定應沒收供犯罪所用之物者，由文義而言，顯未包括作
    為犯罪客體之毒品在內（最高法院95年度臺上字第5252號判
    決意旨參照）。本件扣案之第三級毒品愷他命共14包（即如
    附表一編號4 、5 及附表二編號3 所示，驗餘含包裝袋14個
    共重9.389公克），為違禁物，應依刑法第38條第1 項第1款
    規定，宣告沒收。
三、至扣案之行動電話2 支，則為供被告聯絡販賣毒品事宜所用
    ，屬被告犯本件販賣毒品罪所用之物，且皆為被告所有，應
    依毒品危害防制條例第19條第1 項規定宣告沒收之。
陸、原審並認不另為無罪之諭知部分：
一、公訴意旨略另以：被告甲○○自94年11月間某日起，基於販
    賣第二級、第三級毒品之概括犯意，向「梁胖」以搖頭丸每
    顆230 元、K 他命每包650 元之價格販入後，以搖頭丸每顆
    300 元、K 他命每包800 元之價格，出售予「SKY 舞廳」內
    不特定舞客，因認被告此部分所為，亦係犯販賣第二、三級
    毒品罪云云。
二、按犯罪事實應依證據認定之，無證據不得認定犯罪事實。被
    告之自白，不得作為有罪判決之唯一證據，仍應調查其他必
    要之證據，以察其是否與事實相符。不能證明被告犯罪者，
    應諭知無罪之判決。刑事訴訟法第154 條第2 項、第156 條
    第2 項、第301 條第1 項分別定有明文。又按事實之認定，
    應憑證據，如未能發現相當證據，或證據不足以證明，自不
    能以推測或擬制之方法，以為裁判基礎；且認定犯罪事實所
    憑之證據，雖不以直接證據為限，間接證據亦包括在內；然
    而無論直接或間接證據，其為訴訟上之證明，須於通常一般
    之人均不致有所懷疑，而得確信其為真實之程度者，始得據
    為有罪之認定，倘其證明尚未達到此一程度，而有合理之懷
    疑存在時，即無從為有罪之認定，最高法院著有40年台上字
    第86號、76年台上字第4986號判例要旨可參。本件公訴人認
    被告涉有上開罪嫌，無非以被告於警詢時之自白為其論據。
    惟查，卷內並無證據可資證明被告自94年11月間某日起，即
    開始販賣毒品，且販買毒品之種類、數量、價格、購毒者為
    何人、販賣之次數等，亦付之厥如，而扣案之搖頭丸、愷他
    命等毒品，僅能證明被告前揭基於營利之意圖而販入第二、
    三級毒品之事實，已據原審認定如前，尚無從補強被告自白
    自94年11月起販賣搖頭丸、愷他命給進入「SKY 舞廳」之不
    特定舞客之犯罪事實。
三、據上，公訴人認被告此部分所涉犯販賣第二、三級毒品犯行
    之證據，顯尚未達於通常一般之人均不致有所懷疑，而得確
    信其為真實之程度。此外，復查無其他積極證據，足資證明
    被告有何公訴人所指之上開犯行（指原審論罪科刑外之其餘
    販賣第二、三級毒品犯行），既不能證明被告此部分之犯罪
    ，原應為無罪之諭知，然因公訴意旨認被告此部分犯行，與
    前開論罪科刑之販賣第二、三級毒品之犯行間，有修正前刑
    法第56條連續犯之裁判上一罪關係，爰不另為無罪判決之諭
    知。
柒、經核原審認事用法均無不合，被告上訴否認犯罪，核無理由
    ，應予以駁回。
據上論斷，應依刑事訴訟法第368條，判決如主文。
本案經檢察官劉斐玲到庭執行職務。
中    華    民    國    97    年    4     月    3     日
            刑事第十一庭  審判長法  官  張連財
                                法  官  林明俊
                                法  官  楊照男
以上正本證明與原本無異。
如不服本判決，應於收受送達後十日內向本院提出上訴書狀，其
未敘述上訴之理由者並得於提起上訴後十日內向本院補提理由書
（均須按他造當事人之人數附繕本）。
                                書記官  陳秋雄
中    華    民    國    97    年    4     月    3     日
附錄：本案論罪科刑法條全文
毒品危害防制條例第4條：
製造、運輸、販賣第一級毒品者，處死刑或無期徒刑；處無期徒
刑者，得併科新臺幣1 千萬元以下罰金。
製造、運輸、販賣第二級毒品者，處無期徒刑或7 年以上有期徒
刑，得併科新臺幣7 百萬元以下罰金。
製造、運輸、販賣第三級毒品者，處5 年以上有期徒刑，得併科
新臺幣5 百萬元以下罰金。
製造、運輸、販賣第四級毒品者，處3 年以上10年以下有期徒刑
，得併科新臺幣3 百萬元以下罰金。
製造、運輸、販賣專供製造或施用毒品之器具者，處1 年以上7
年以下有期徒刑，得併科新臺幣1 百萬元以下罰金。
前五項之未遂犯罰之。
 附表一：
┌──┬───────────┬────────────┬────────────┐
│編號│ 扣 案 物 品 種 類    │    鑑  驗  情  形      │    驗  餘  數  量      │
├──┼───────────┼────────────┼────────────┤
│ 1  │紅色圓形錠9顆及碎錠1塊│檢出第二級毒品MDMA成分  │紅色圓形錠8顆及碎錠1 塊 │
├──┼───────────┼────────────┼────────────┤
│ 2  │土黃色圓形錠3顆       │檢出第二級毒品MDMA成分  │土黃色圓形錠2顆         │
├──┼───────────┼────────────┼────────────┤
│ 3  │紫紅色圓形錠1顆       │檢出第二級毒品MDMA成分  │紫紅色圓形錠驗餘碎錠    │
├──┼───────────┼────────────┼────────────┤
│ 4  │白色結晶性粉末7包（4.7│檢出第三級毒品Ketamine成│白色結晶性粉末7包（4.721│
│    │35公克，含包裝重）    │分                      │公克，含包裝重）        │
├──┼───────────┼────────────┼────────────┤
│ 5  │白色結晶性粉末5包（3.3│檢出第三級毒品Ketamine成│白色結晶性粉末5包（3.335│
│    │49公克，含包裝重）    │分                      │公克，含包裝重）        │
└──┴───────────┴────────────┴────────────┘
 附表二：
┌──┬───────────┬────────────┬────────────┐
│編號│ 扣 案 物 品 種 類    │    鑑  驗  情  形      │    驗  餘  數  量      │
├──┼───────────┼────────────┼────────────┤
│ 1  │粉紅色圓形錠23顆      │檢出第二級毒品MDMA成分  │粉紅色圓形錠22顆        │
├──┼───────────┼────────────┼────────────┤
│ 2  │粉紅色三角形錠1顆     │檢出第二級毒品MDMA、Meth│粉紅色三角形錠驗餘碎錠  │
│    │                      │amphetamine成分         │                        │
├──┼───────────┼────────────┼────────────┤
│ 3  │白色或無色透明結晶或結│檢出第三級毒品Ketamine成│白色或無色透明結晶或結晶│
│    │晶性粉末2包（1.334公克│分                      │性粉末2包（1.333公克，含│
│    │，含包裝重）          │                        │包裝重）                │
└──┴───────────┴────────────┴────────────┘


司法院資訊處製作；財團法人民間司法改革基金會備份。
